臺灣宜蘭地方法院交通事件裁定　　　　 96年度交聲字第150號
移送機關　　交通部公路總局臺北區監理所宜蘭監理站
異　議　人　甲○○
上列異議人因違反道路交通管理處罰條例案件，對於交通部公路
總局台北區監理所宜蘭監理站於民國96年5月4日所為之處分（原
處分案號：宜監字第裁43─AXX017761號），聲明異議，本院裁定
如下：
    主  文
異議駁回。
    理  由
一、原移送機關裁決意旨略以：異議人即受處分人甲○○騎乘車
    牌號碼LEH-600號重型機車，於民國91年7月25日下午9時45分
    許，在台北市○○○路，因「兩線均為支線道，左方車不讓
    右方車先行」、「持逾期駕駛執照駕車」違規，為台北市警
    局以北市警交字第AXX017761號製單舉發，交通部公路總局臺
    北區監理所宜蘭監理站遂依修正前道路交通管理處罰條例第
    45條第1項第9款、第22條第1項第6款規定，裁處異議人罰鍰
    新台幣（下同）5,400元，並依同條第63條第1項記違規點數
    1點。
二、異議意旨略以：原處分機關於完成上開舉發行為後近5年始為
    本件裁處，已違反道路交通管理事件統一裁罰基準及處理細
    則第44條規定：違反道路交通管理事件行為人，未依規定自
    動繳納罰鍰，或未依規定到案聽候裁決，處罰機關應依基準
    表於舉發違反道路交通管理事件通知單送達且逾越應到案期
    限60日之3個月內，逕行裁決之。且本件裁決以最高額度裁處
    ，是否已違比例原則等語，爰聲明異議，求為撤銷原處分。
三、按94年2月5日公布、95年2月5日施行之行政罰法第27條第1項
    、第2項規定：「行政罰之裁處權，因三年期間經過而消滅
    。前項期間，自違反行政法上義務之行為終了時起算。但行
    為之結果發生在後者，自該結果發生時起算。」惟同法第45
    條規定：「施行前違反行政法上義務之行為應受處罰而未經
    裁處，於該法施行後裁處者，除第15條、第16條、第18條第
    2項、第20條及第22條規定外，均適用之。」、「前項行政
    罰之裁處權時效，自該法施行之日起算。」查本件異議人即
    受處分人甲○○係於91年7月25日下午9時45分因涉交通違規
    行為經警當場製單舉發，係於上開行政罰法施行前違反行政
    法上義務之行為，原處分機關於96年5月4日逕行裁決，係於
    行政罰法施行後3年內所為裁處，揆諸前揭行政罰法第45條
    第1項、第2項之規定，原處分未逾行政罰法第27條第1項、
    第2項所定之裁處權消滅期間，是本件異議人雖以前詞置辯
    ，要難認為有理由。至於異議人依據違反道路交通管理事件
    統一裁罰基準及處理細則第44條第1項規定，認處罰機關應
    依基準表於舉發違反道路交通管理事件通知單送達且逾越應
    到案期限60日之3個月內，逕行裁決之。惟查，上開規定係
    屬行政規則，端在促使各處罰機關儘速處理，以免形成積案
    ，導致無法達成交通管理之目的，本件原處分機關未依上開
    細則規定於舉發單達後逾越應到案期限60日之3個月內依基
    準表逕行裁罰，固有處分遲延或行政管理之缺失，但並不違
    法，原處分機關所作成之裁決處分仍屬合法有效。至異議人
    主張監理單位未參酌其違規情節，逕處以最重之罰鍰，亦有
    悖於比例原則云云，然異議人係因接獲舉發通知單後，逾越
    舉發通知單上記載應到案日30日以上，仍不到指定處所聽候
    裁決，原裁決機關始依相關基準表處以罰鍰5,400元，顯屬
    可歸責於異議人之原因，並無違背比例原則或不當之處。
四、再依臺北市政府警察局交通警察大隊96年6月28日北市警交
    大事字第09632838600號函檢送之車禍情形之道路交通事故
    調查報告表、車禍當事人交通事故談話紀錄表等資料，異議
    人確有原處分所認之違規行為。從而，移送機關依修正前道
    路交通管理處罰條例第45條第1項第9款、第22條第1項第6款
    規定，裁處異議人罰鍰5,400元，並依同條第63條第1項記違
    規點數1點，核無不合。本件聲明異議為無理由，應予駁回
    。
五、據上論斷，應依道路交通案件處理辦法第19條裁定如主文。
中　　華　　民　　國　　96　　年　　8 　　月　　22　　日
              　　交通法庭  法　官  辜漢忠
以上正本證明與原本無異。
如不服本裁定，應於裁定送達後5日內向本院提出抗告狀。（應
附繕本）
                            書記官  許麗汝
中　　華　　民　　國　　96　　年　　8 　　月　　23　　日
